# 供暖企业折旧处理问题

提问人：wx_5d5cba5c06d0 时间：2019-08-21 11:37:31
请教陈版，我公司是供暖企业，现在的折旧计提方式是年限平均法。领导要求我们将供暖设备折旧按全年计提，集中平均分摊到供暖季中，也就是非供暖季不分摊，说是这样才能对收入成本进行匹配。我不太理解这个操作，这样不就与年限平均法计提折旧的标准不一致了嘛？所以请教一下陈版这个供暖企业的供暖设备的折旧到底该如何分摊到成本中呢。

回答人：chenyiwei
非供暖季计提的折旧应计入管理费用。参考：《计学撮要 2018 》之 “问题1-1-9（固定资产季节性停用期间的折旧处理）”。